---
title: "R Notebook"
output:
  html_notebook: default
  pdf_document: default
---

```{r}
library(tidyverse)
library(dplyr)
library(ggplot2)
library(reshape2)
```

#### 1.2 Handling missing data

```{r}
df <- read_csv('airline_tidy.csv', show_col_types = FALSE)
```

Знайдемо змінні, що мають відсоток (%) пропущених даних більший за нуль:

```{r}
df_nan <- colSums(is.na(df)) * 100 / nrow(df)
df_nan <- df_nan[df_nan > 0]
df_nan <- df_nan[order(df_nan)]
df_nan
```

```{r}
nrow(df) * df_nan / 100
```

Змінна *Arrival_Delay_in_Minutes* має 0.3 % пропущених даних. В цьому випадку маємо два шляхи обробки пропущених даних.

1.  Заповнити N/A дані значеннями моди/медіани відповідного стовпця

2.  Заповнити N/A дані значеннями зі змінної *Departure_Delay_in_Minutes*

Щоб обрати правильний, спочатку знайдемо різницю (в хв.) між змінними *Arrival_Delay_in_Minutes* та *Departure_Delay_in_Minutes*, для цього створимо відповідну змінну *Delay_overtake*, яка міститиме цю різницю.

```{r}
df$Delay_overtake <- df$Departure_Delay_in_Minutes - df$Arrival_Delay_in_Minutes
sort(table(df$Delay_overtake), decreasing = TRUE)[1:5]
```

Приблизно половина рейсів записаних в датасеті має різницю між *Arrival_Delay_in_Minutes* та *Departure_Delay_in_Minutes* в 0 хвилин.

```{r}
median(table(df$Arrival_Delay_in_Minutes))
```

В той же час, медіанне значення дорівнює 7 хвилинам, що при заповненні ним пропущених даних може створити не існуючі раніше залежності, що приведе до неправильних результатів аналізу
Отже заповнимо пропущенні значення стовпця *Arrival_Delay_in_Minutes* відповідними значеннями з *Departure_Delay_in_Minutes*

```{r}
df$Arrival_Delay_in_Minutes <- ifelse(is.na(df$Arrival_Delay_in_Minutes), df$Departure_Delay_in_Minutes, df$Arrival_Delay_in_Minutes)
df$Delay_overtake <- df$Arrival_Delay_in_Minutes - df$Departure_Delay_in_Minutes
```

Попередньо перевіримо деякі кореляції між змінними, щоб у випадку коефіцієнта кореляції рівному 1, видалити одну зі змінних, у зв'язку з мультиколінеарністю.

```{r}
print(cor(df$Arrival_Delay_in_Minutes, df$Departure_Delay_in_Minutes))
```

Перевіримо категорійні змінні на валідність (кожна змінна з опитування має 5-6 можливих варіантів відповідей)

```{r}
sapply(df, function(x) length(unique(x)))
```

Збережемо на даному моменті датасет, приведений до охайного вигляду та без пропущених значень:

```{r}
write.csv(df, "airline_missing.csv")
```
