---
title: "R Notebook"
output:
  html_notebook: default
  pdf_document: default
---

```{r}
library(tidyverse)
library(dplyr)
library(ggplot2)
library(reshape2)
library(RColorBrewer)
library(wesanderson)
library('viridis')
library('plotly')
library('ggridges')
library('ggthemes')
library('hrbrthemes')
library('patchwork')
library('GGally')
library("lattice")
library("ggpubr")
import_roboto_condensed()
```

```{r}
df <- read_csv('airline_missing.csv', show_col_types = FALSE)
```

Категорійні змінні представлені в даному датасеті фактично не мають можливості мати викиди. Тому проаналізуємо числові змінні.

**Departure Delay in Minutes** **(Arrival Delay in Minutes)**

```{r, fig.height=6, fig.width=12}
ggplot(data = df, aes(x = Departure_Delay_in_Minutes)) +
  geom_histogram(bins = 100, color = "#373737", fill='#53D46B', alpha=1) +
  geom_rug(color = '#53D46B') + 
  labs(x="Departure delay (min)", y="Num of passengers", title="Exponential distribution", subtitle="Most flights were without delays") + 
  scale_x_continuous(breaks = seq(0, 1500, by = 250)) + 
  theme_modern_rc() + 
  theme(axis.title.y = element_text(hjust = 0.5, size=13, margin = margin(r=10)), 
        axis.title.x = element_text(hjust = 0.5, margin = margin(r=15), size=13))
```

На гістограмі ми чітко бачимо що більшість рейсів мають затримку в 0 хвилин, але ці значення заважають побачити картину для рейсів, що мали затримку.\
Крім того вісь *x* підказує, що є деякі значення (можливо викиди), що дуже звужують графік.\
Очевидно розподіл нагадує експоненційний, тому для того, щоб побачити повноцінну картину цієї змінної - логаритмуємо її.

*відомо що логаритм від нуля дорівнює нескінченності тому в нас є два варіанти - або відкинути значення рівні нулеві, або підняти вісь х на 1, виберемо другий*

```{r, fig.height=6, fig.width=10}
df$Departure_Delay_in_Minutes <- log(df$Departure_Delay_in_Minutes)
ggplot(data = df) +
  geom_histogram(aes(x = Departure_Delay_in_Minutes), color = "#373737", fill='#53D46B', binwidth = 0.3) +
  labs(x="Departure delay log", y="Num of passengers log", title="Variable after logarithmization") + 
  theme_modern_rc() + 
  theme(plot.title = element_text(hjust = 0.5, size=15, face='italic'), 
        axis.title.y = element_text(hjust = 0.5, margin = margin(r=10), size=13), 
        axis.title.x = element_text(hjust = 0.5, margin = margin(t=10), size=13))
```

Дивлячись на графік логаритмованої змінної видно, що, незважаючи на нульові значення\
*(ln(1) == 0)*, розподіл виглядає нормальним. Але значення що більше 0 та менше 1 псують картину і здається що вони є викидами.
Перевіримо це застосувавши IQR метод для визначення викидів

```{r}
q <- quantile(df$Departure_Delay_in_Minutes[df$Departure_Delay_in_Minutes >= 0], c(0.25, 0.75))
iqr <- IQR(df$Departure_Delay_in_Minutes[df$Departure_Delay_in_Minutes >= 0])
lower_range <- q[1] - (1.5 * iqr)
upper_range <- q[2] + (1.5 * iqr)
```

```{r}
cat('Q1: ', round(q[1], 3), 'Q3: ', round(q[2], 3), '\n')
cat('Lower range: ', round(lower_range, 3), 'Upper range: ', round(upper_range, 3))
```

Аналізуючи отримані величини границь зрозуміло що значень затримок рейсів менше за 0 немає, тому сенсу обрізати датасет вище нижньої межи теж не існує.\
Проте верхня межа має значення 6.535. Всі значення що йдуть вище фактично псували нам початковий графік.\
Подивимося кількість значень, що перевищують верхню межу:

```{r}
nrow(df %>% filter(Departure_Delay_in_Minutes > upper_range))
```

Значень, що перевищують верхню межу: 20. Хоча рейси і можуть затримуватися іноді на 26 годин, але таке відбувається дуже рідко.\
Відносно величини датасету ця оцінка статистично незначуща, тому видалимо дані значення для коректності подальшого дослідження і повернемося до початкової системи координат.

```{r}
df[df$Departure_Delay_in_Minutes > upper_range,] <- NA
df <- subset(df, Departure_Delay_in_Minutes <= upper_range)
df$Departure_Delay_in_Minutes <- exp(df$Departure_Delay_in_Minutes)
```

```{r, fig.height=6, fig.width=10}
ggplot(data = df) + # filter out missing values
  geom_histogram(aes(x = Departure_Delay_in_Minutes), bins = 60, color = "#373737", fill='#53D46B') +
  labs(x="Departure delay", y="Num of passengers", title="Distribution after removal of emissions") + 
  scale_x_continuous(breaks = seq(0, 600, by = 100)) + 
  theme_modern_rc() + 
  theme(plot.title = element_text(hjust = 0.5, size=14, face='italic'), 
        axis.title.y = element_text(hjust = 0.5, margin = margin(r=10), size=12), 
        axis.title.x = element_text(hjust = 0.5, margin = margin(t=10), size=12))
```

**Age**

```{r, fig.height=6, fig.width=10}
ggplot(data = df %>% filter(!is.na(Age)), aes(x = Age)) +
  geom_histogram(bins = 79, fill = "#53D46B", colour='#373737', alpha=1) +
  scale_x_continuous(breaks = seq(0, 80, by = 10)) +
  scale_y_continuous(breaks = seq(0, 4000, by = 500)) + 
  labs(x="Age", y="Passengers", title="Approximately bimodal distribution") +
  theme_modern_rc() + 
  theme(plot.title = element_text(hjust = 0.5, size=14, face='italic'), 
        axis.title.y = element_text(hjust = 0.5, margin = margin(r=10), size=12), 
        axis.title.x = element_text(hjust = 0.5, margin = margin(t=10), size=12)) 
```

Гістограма розподілу віку пасажирів має характерний для цієї змінної приблизно нормальний розподіл.\
Дослідження інших цікавих речей пов'язані з віком представлене у другому розділі - *EDA*.

**Flight Distance**

```{r, fig.height=6, fig.width=10}
ggplot(data = df %>% filter(!is.na(Flight_Distance))) + # filter out missing values
  geom_histogram(aes(x = Flight_Distance), bins = 80, fill = "#53D46B", colour='#373737') +
  labs(x="Flight Distance", y="Passengers", title="Approximately bimodal distribution") +
  scale_y_continuous(breaks = seq(0, 7000, by = 1000)) + 
  theme_modern_rc() + 
  theme(plot.title = element_text(hjust = 0.5, size=14, face='italic'), 
        axis.title.y = element_text(hjust = 0.5, margin = margin(r=10), size=12), 
        axis.title.x = element_text(hjust = 0.5, margin = margin(t=10), size=12)) 
```

За гістограмою розподілу бачимо, що більшість рейсів авіакомпанія проводить на відстань до 1 тис км, в то же час кількість рейсів від 1 до 4 тис км теж достатньо велика.\
Це може свідчити про те, що компанія пропонує різні перельоти, як пасажирські так і бізнес(?).\
Але присутні деякі значення, які виділяються на фоні інших (значення близько 5000 тис км.)

За аналогією зі змінною *Departure Delay* застосуємо IQR метод:

```{r}
df$Flight_Distance <- log(df$Flight_Distance)
```

```{r, fig.width=13, fig.height=5}
p1 <- ggplot(df %>% filter(!is.na(Flight_Distance)), aes(x = Flight_Distance)) +
  geom_histogram(binwidth = 0.1, fill='#53D46B', colour='black') +
  labs(x = 'Flight Distance', y = 'Count') +
  theme_modern_rc() + 
  theme(axis.title.y = element_text(hjust = 0.5, margin = margin(r = 10)), 
        axis.title.x = element_text(hjust = 0.5, margin = margin(t=10))) 

p2 <- ggplot(df %>% filter(!is.na(Flight_Distance)), aes(y = Flight_Distance)) +
  geom_boxplot(size = 0.8, fill='white', colour='#8C99A2', outlier.colour = '#53D46B', outlier.size=3, ) +
  labs(x = 'Flight Distance', y = '') +
  theme_modern_rc() +
  coord_flip() + 
  theme(axis.title.y = element_text(hjust = 0.5, margin = margin(r = 10)), 
        axis.title.x = element_text(hjust = 0.5, margin = margin(t=10))) 

gridExtra::grid.arrange(p1, p2, ncol = 2, widths = c(2, 2))

```

```{r}
Q <- quantile(df$Flight_Distance, c(0.25, 0.75), na.rm = TRUE)
Q1 <- Q[1]
Q3 <- Q[2]
IQR <- Q3 - Q1
lower_range <- Q1 - (1.5 * IQR)
upper_range <- Q3 + (1.5 * IQR)
```

```{r}
cat(paste('Q1: ', round(Q1, 3), 'Q3: ', round(Q3, 3), '\n'))
cat(paste('Lower range: ', round(lower_range, 3), 'Upper range: ', round(upper_range, 3)))
```

За результатами IQR методу виявлено 11 викидів, кожний з яких менший за нижню границю.

Давайте продивимося ці дані

```{r}
df[df$Flight_Distance < lower_range,][,]
```

Викиди мають однакове Flight_Distance у всіх 11 випадках, це свідчить що такий рейс реально був, але слід припустити, що відповідна відстань могла бути

записана неправильно, бо *exp(3.433987)* приблизно дорівнює 30 км, а це дуже мало для рейсу пасажирського літака. Тому видалимо дані викиди.

```{r}
df <- subset(df, Flight_Distance >= lower_range)
df$Flight_Distance <- exp(df$Flight_Distance)
```

Збережемо на даному моменті датасет, приведений до охайного вигляду та без пропущених значень.

```{r}
write.csv(df, "airline_outliers.csv")
```
